Config:
  hfst:
    Gen: ../../generator-gt-norm.hfstol
    Morph: ../../analyser-gt-norm.hfstol
  xerox:
    Gen: ../../generator-gt-norm.xfst
    Morph: ../../analyser-gt-norm.xfst
    App: lookup

Tests:



# todo:
# Proofread the gold standard (below)
# Then: run analyser, then correct.


  Pronoun - ne: # pronouns 5 'eng /est need/fin' - full paradigm
     ne+Pron+Pl+Nom: ne
     ne+Pron+Pl+Gen: nänt
     ne+Pron+Pl+Par: nēḑi
     ne+Pron+Pl+Dat: näntõn
     ne+Pron+Pl+Ins: näntkõks
     ne+Pron+Pl+Ill: [nēʼži, nēži]
     ne+Pron+Pl+Ela: nēšti

